臺灣桃園地方法院民事判決　　　　　　　94年度勞訴字第33號
原　　　告　庚○○
　　　　　　　　　　　　號
　　　　　　甲○○
　　　　　　己○○
　　　　　　　　　　　　樓
　　　　　　丁○○○○○○○
　　　　　　乙○○
　　　　　　丙○○
共　　　同
訴訟代理人　陳祖德律師
被　　　告　廣豐實業股份有限公司
法定代理人　戊○○
訴訟代理人　吳武川律師
上列當事人間給付資遣費事件，於民國94年11月22日辯論終結，
本院判決如下：
    主  文
被告應給付原告如附表一「應給付總金額」欄所示金額及自民國
94年4 月26日起至清償日止，按週年利率5%計算之利息。
原告邱林靜英其餘之訴駁回。
訴訟費用由被告負擔。
本判決第一項於原告以附表一「假執行應供擔保金額」所示供擔
保後，得假執行。但被告如以同附表「免假執行應供擔保金額」
所示預供擔保後，免為假執行。
原告邱林靜英其餘假執行之聲請駁回。
    事  實
甲、原告方面：
一、聲明：
  (一)被告應給付原告庚○○新台幣（下同）161,972 元、甲○○
    133,689 元、己○○366,124 元、邱林靜英61,691元、乙○○175,615 元、丙○○266,732 元，並均自起訴狀繕本送達
    之翌日起至清償日止按年息5%計算之利息。
  (二)原告願供擔保請准宣告假執行。
二、陳述：
  (一)原告庚○○自民國70年3 月1 日、甲○○自71年6 月29日、
    己○○自65年7 月26日、邱林靜英自73年9 月17日、乙○○
    自69年6 月26日、丙○○自68年4 月24日起分別受僱於被告
    廣豐實業股份有限公司（下稱廣豐公司），嗣於76年4 、5
    月間，被動地受被告調派至其關係企業振豐興業股份有限公
    司（下稱振豐公司）為技術支援（詳如附表一「調派日期」
    欄所示），三方面從無對於訂立契約承擔之意思表示合致，
    原告係受僱於被告，祇因其關係企業亟需技術支援，遂由兩
    家公司之同一董事長賀膺才命令將原告調派至振豐公司工作
    （在同一廠內），然兩造間之勞動契約並未終止，祇是被告
    將指揮監督原告工作之權限暫時移轉與振豐公司，原告在振
    豐公司之指揮監督下執行職務，但與被告間之勞動契約僅為
    暫時中止，倘若原告離開振豐公司時，則仍應回復與被告間
    之指揮監督與勞動提供之關係，此種情形應係日本學說上的
    『休職型出向』或『在籍出向』，是以兩造間之僱傭關係仍
    然存在，僅因勞工提供勞務對象改變，暫時與被告中止勞動
    關係而已，故被告訂頒之工作規則，仍有拘束勞雇雙方之效
    力。
  (二)原告與振豐公司間之關係，係因被告為職務調動之命令而發
    生，而當時被告與振豐公司間確為關係企業，該兩家公司為
    保障勞工之權益，加強勞雇關係，對於員工之互調及權益效
    果，皆以內部工作規則加以規範，且內容均屬相同，即：(1)
    先後服務之年資併計，(2)退休金之給付「由前後期間服務之
    關係企業按任職年資比例分攤」，此可比對廣豐公司之工作
    規則第67條第3 款，第76條及振豐公司勞工退休辦法第3 條
    之規定完全相符即明。原告被調到振豐公司工作，雖其後振
    豐公司於89年8 月31日關廠歇業而資遣員工，但原告因前後
    年資合併計算之結果，關於資遣費之計算，依公平原則自應
    類推適用上開有效之工作規則，分別就不同之服務年資而分
    向被告及振豐公司請求各服務期間之資遣費。
  (三)原告在被告服務期間可得請求資遣費之計算如下：
  (1)庚○○自70年3 月1 日起受僱於被告，迨至76年4 月9 日調
    至關係企業即振豐公司，至89年8 月31日振豐公司歇業時止
    ，僅給付自76年4 月9 日起至89年8 月31日止之資遣費，但
    原告自70年3 月1 日起至76年4 月9 日在被告之工作年資未
    予計入，而資遣事由發生之當日前6 個月所得工資分別為8
    月份24,525元、7 月25,214元、6 月26,178元、5 月26,580
    元、4 月37,424元、3 月29,091元，合計169,012 元，故平
    均工資為28,169元。又勞動基準法（下稱勞基法）係於73
    年7 月30日公布實施，在此之前勞工資遣應適用廠礦工人受
    雇解雇辦法第4 條，而73年7 月30日以後應適用勞基法第17
    條規定，是庚○○得請求之資遣費為161,972 元。
  (2)甲○○自71年6 月29日起受僱於被告，於76年4 月17日調派
    至振豐公司，至89年8 月31日資遣時僅給付自76年4 月17日
    起至89年8 月31日止之資遣費，但自71年6 月29日起至76年
    4 月17日在被告之工作年資未予計入，而原告資遣事由發生
    之當日前六個月之平均工資為28,145元。依廠礦工人受雇解
    雇辦法及勞基法等規定，甲○○可得請求之資遣費為133,68
    9 元。
  (3)己○○自65年7 月26日起受僱於被告，於76年4 月17日調派
    至振豐公司，嗣89年8 月31日振豐公司資遣時，僅領取振豐
    公司工作期間之資遣費，但在被告工作年資未予計入，而原
    告資遣事由發生之當日前6 個月之平均工資為34,058元。是
    依廠礦工人受雇解雇辦法及勞基法等規定，己○○可得請求
    之資遣費為36,6124 元。
  (4)邱林靜英自73年9 月17日起受僱於被告，於76年5 月11日被
    調派至振豐公司，嗣振豐公司於89年8 月31日資遣原告時，
    僅領取在振豐公司工作期間之資遣費，但在被告工作年資未
    予計入，而原告資遣事由發生之當日前6 個月之平均工資為
    22,433元，是邱林靜英依勞基法之規定，得請求給付資遣費
    為61,691元。
  (5)乙○○自69年6 月26日起受僱，於76年4 月9 日被調派至振
    豐公司，嗣振豐公司於89年8 月31日資遣時領取在該公司工
    作期間之資遣費，但在被告之工作年資未予計入，而原告資
    遣事由發生之當日前6 個月之平均工資為26,017元，是依廠
    礦工人受雇解雇辦法及勞基法規定，乙○○得請求之資遣費
    為175,615 元。
  (6)丙○○自68年4 月24日起受僱，於76年4 月17日被調派至振
    豐公司，嗣振豐公司於89年8 月31日資遣僅領取在振豐公司
    工作期間之資遣費，但在被告之工作年資未予計入，而原告
    資遣事由發生之當日前6 個月之平均工資為34,417元。是依
    廠礦工人受雇解雇辦法及勞基法規定，丙○○可得請求之資
    遣費為266,732 元。
  (四)依勞基法施行細則第8 條規定：「依本法第17條、第84條之
    規定計算之資遣費，應於終止勞動契約30日內發給」而資遣
    費請求權為15年，是以原告與振豐公司之勞動契約，係於89
    年8 月31日終止，而振豐公司就原告服務該公司之年資已分
    擔資遣費，其餘服務於被告之部分，應自89年8 月31日起算
    始有資遣費請求權發生，故自89年8 月31日起算至起訴時止
    ，未逾5 年請求權時效，自無罹於時效而消滅之問題。又勞
    基法第2 條第4 款規定之「平均工資」乃指計算事由發生之
    當日前6 個月所得工資總額除以該期間之總日數所得之金額
    ，所謂計算事由發生，乃指遭資方資遣時而言，原告於89年
    8 月31日遭振豐公司資遣，故平均工資計算應依自振豐公司
    資遣時前6 個月之工資計算。
三、證據：提出調派人員暫任名冊、廣豐公司與振豐公司工作規
    則、庚○○存摺、甲○○離職證明、資遣費計算表、廣豐公
    司編列之廣豐公司、振豐信豐公司、裕豐紗廠關係企業電腦
    化手冊、76年4 月1 日所發之人事命令、配股公告、台灣高
    等法院91年度勞上字第32號、本院89年度重勞訴字第2 號等
    民事判決等影本各一份為證。
乙、被告方面：
一、聲明：原告之訴及假執行之聲請均駁回；如受不利判決，願
    供擔保請准宣告免為假執行。
二、陳述：
  (一)原告被調派至振豐公司時，被告已脫離原勞動契約關係，而
    非該勞動契約之當事人，則原告得否再向被告請求給付資遣
    費，實非無疑。且被告之工作規則第67條第3 款及第76條固
    分別規定，「連續服務本公司，但調任至本公司所經營投資
    之公司者，其服務期間之年資得予併計。」；「本公司員工
    調任至關係企業任職者，其年資得合併計算，並由前後期間
    服務之關係企業按任職年資比例分攤退休金。」，然被告之
    工作規則係於80年12月7 日公布生效，該時原告（庚○○於
    76 年4月9 日、甲○○於76年4 月17日、己○○於76年4 月
    17 日 、邱林靜英於76年5 月11日、乙○○於76年4 月9 日
    、丙○○於76年4 月17日派至振豐公司任職）已脫離原勞動
    契約關係，自非被告僱傭之勞工，該工作規則對於原告應無
    適用之餘地。
  (二)雖原告受僱於被告時，公司法尚未有關係企業之立法（公司
    法於民國86年6 月25日增訂第6 章之1 名為關係企業）。然
    事實上之關係企業旗下各個公司，在法律上仍屬不同之法人
    ，不同之公司為不同之雇主。如認以調動後之公司為雇主，
    則涉及工作年資中斷應重新起算之問題，對勞工雖非有利，
    然司法院及內政部均認以是否經勞工同意後始為之調動作為
    判別標準，本件原告既同意至振豐公司工作，自不得再謂原
    告係被告之勞工。
  (三)本件係經原告同意調派至振豐公司服勞務，業經振豐公司、
    原告、被告三方同意，應認原告與被告公司間僱傭契約業已
    於調職時經雙方合意終止，被告之法律上地位已經三方同意
    由振豐公司承擔，況原告已簽有同意書，同意由振豐公司給
    付資遣費並放棄再以任何理由主張權利，原告自無理由再對
    被告提起本件訴訟。
  (四)縱認被告有給付資遣費之義務，然依原告所主張調至振豐公
    司任職之日期，原告對被告之資遣費請求權，應分別自調派
    至振豐公司時即得行使，此已罹於15年時效，被告自得拒絕
    給付。
  (五)有關原告主張依「台灣省工廠工人退休規則」第8 條為原告
    工作年資計算之標準，惟本件請求資遣費，並無「台灣省工
    廠工人退休規則」之適用，故原告請求基於勞基法施行前服
    務年資之計算，按「台灣省工廠工人退休規則」標準計算，
    並無理由。另原告又主張依「廠礦工人受雇解雇辦法」規定
    ，在轉至振豐公司工作前，於被告之工作年資，應依上開辦
    法規定，計算資遣費予原告等語。惟廠礦工人受雇解雇辦法
    已於81年8 月1 日廢止，本案應無適用之餘地。縱得以適用
    ，依該辦法第5 條規定：「廠礦改組或轉讓時，除新舊業主
    商定留用之工人外，其他工人應依本辦法規定資遣；其留用
    工人之工作年資應由新業主繼續予以承認。」，有關資遣費
    之給予，亦應由新業主即振豐公司予以支付。原告請求被告
    支付，於法無據。因本件平均工資之計算，涉及原告遭振豐
    公司資遣時前6 個月所受領之薪資，與被告無關。退步言之
    ，原告得請求資遣費之計算，平均工資亦應以原告離開被告
    前6 個月之平均工資為計算基準。
三、證據：同意書影本、被告公司、振豐公司之登記資料各一份
    為證。
丙、本院依職權調閱本院89年度重勞訴字第2 號給付退休金事件
    全部卷宗參考。
    理  由
一、原告邱林靜英於訴訟中減縮請求之金額為被告應給付61,691
    元，因係減縮應受判決事項之聲明，核與民事訴訟法第255
    條第1 項第3 款之規定相符，自屬合法，應予允許。
二、本件兩造就本件訴訟經協商後，對下列事實均不爭執，應認
    為真：
  (一)廣豐公司與振豐公司是關係企業。
  (二)原告受聘與調派時，兩家公司之負責人都是賀膺才。
  (三)庚○○於70年3 月1 日、甲○○於71年6 月29日、己○○於
    65年7 月26日、邱林靜英於73年9 月17日、乙○○於69年6
    月26日、丙○○於68年4 月24日，受僱廣豐公司。
  (四)庚○○於76年4 月9 日、甲○○於76年4 月17日、己○○於
    76年4 月17日、邱林靜英於76年5 月11日、乙○○於76年4
    月9 日、丙○○於76年4 月17日，調派至振豐公司工作。
  (五)原告6 人調派至振豐公司時，廣豐公司皆未辦理渠等之離職
    手續。
  (六)原告6 人在振豐公司最後6 個月之平均工資，庚○○為28,1
    69元、甲○○為28,145元、己○○為34,058元、邱林靜英為
    22,433元、乙○○為26,017元、丙○○為34,417元。
三、原告主張被告應給付渠等在被告任職期間工作年資之資遣費
    ，被告則予否認之；兩造協商後，認本件之爭執點為：
  (一)原告調派至振豐公司後，於廣豐公司之年資是否應由振豐公
    司予以承認或合計？
  (二)原告可否向被告公司請求資遣費；如可請求，原告之資遣費
    請求權是否已罹於時效消滅？
  (三)原告如可請求資遣費，其平均薪資之計算為何？
四、原告主張渠等任職被告及振豐公司之年資，應合併計算；被
    告則稱原告調至振豐公司工作時，已自被告公司離職，自無
    合計年資之餘地。查：
  (一)因企業之集團化及多角化經營方式，關係企業間對勞工職務
    之調動已難避免，其職務調動之目的、機能及規模，亦因企
    業之現代化而隨之大幅改變，且基於關係企業間因技術提昇
    、營業指導、作業支援、人事交流、人才培育及開發等，甚
    至對於冗員之調整、減少等原因，關係企業間之員工職務調
    動模式，更已盛行多年。而相異企業間，對員工之職務異動
    ，日本通說上大致上可分為「出向」及「轉籍」兩類，所謂
    「出向」係指勞工保持其原受僱公司之員工身分，於他公司
    指揮監督下執行職務（學理上認為出向勞工與原雇主成立「
    單一契約」，或併與他雇主成立「二重勞動契約」）；而「
    轉籍」係指勞工與受僱公司終止勞動契約，另與第三人之公
    司締結勞動契約執行職務而言。我國對於法人之人格，認為
    是個別之權利主體，不同公司即為不同之權利主體，故在借
    調或出向勞工，在借調或出向期間，勞工與原受僱公司之關
    係，仍維持其受僱勞工之身分，僅以「休職」視之，免除其
    為原受僱公司提供勞務之義務，但與原受僱公司間之勞動契
    約關係，仍然繼續存在，並不因借調或出向，而終止與原受
    僱公司之勞動契約；再勞動契約，謂約定勞雇關係之契約。
    勞基法第2 條第6 款定有明文；勞動契約之性質，基本上亦
    為民法僱傭契約之一種，而「稱僱傭者，謂當事人約定，一
    方於一定或不定之期限內為他方服勞務，他方給付報酬之契
    約。」、「僱用人非經受僱人同意，不得將其勞務請求權讓
    與第三人，受僱人非經僱用人同意，不得使第三人代服勞務
    。當事人之一方違反前項規定時，他方得終止契約。」，民
    法第482 條、第484 條亦有規定。又勞基法第1 條第1 項後
    段規定：本法未規定者，適用其他法律之規定。故上開規定
    於勞動契約自有其適用。是基於勞務專屬性原則，雇主將其
    權利讓與第三人，或勞工將自己之勞務提供讓渡與第三人，
    原則上皆須得到對方之同意；又雇主在其工作規則或團體協
    約中訂有勞工須服從借調命令之規定者，該規則或約定之法
    律性質（即其效力）固有爭議，但受僱勞工對於將其調派至
    關係企業工作之借調命令，並未為反對之意思表示，並即接
    受調派命令至關係企業服勞務者，可認受僱勞工已有默示之
    同意，應認勞雇雙方對此借調或出向之意思表示，已有意思
    表示之合致。
  (二)原告係於附表一所示受僱日期受僱被告公司，而於附表一所
    示日期由被告公司原負責人賀膺才基於配合關係企業之業務
    發展，各廠技術人員相互支援及加強品質管理起見，於76年
    4 月1 日以人事命令調派原告6 人至振豐公司工作，有廣豐
    公司之人事命令、通告調派人員名冊影本在卷可參，可見原
    告被調派至振豐公司任職，係被告基於人事調派命令所為之
    職務調動，受僱勞工對此職務調動命令，雖有拒絕服從之權
    ，但原告基於對雇主在人格上及經濟上之從屬性，而默示同
    意，並即至振豐公司任職，可見勞雇雙方對此借調或出向之
    意思表示，已有合意，即被告將其勞務請求權讓與第三人振
    豐公司，原告於振豐公司之指揮監督下執行職務，但仍保持
    被告公司之員工身分，而在借調或出向期間，對被告公司而
    言，應以原告「休職」視之，免除其為被告公司提供服勞務
    之義務，但與被告間之勞動契約仍然繼續存在，並不因借調
    或出向，而終止勞動關係，故被告所訂工作規則中，不以勞
    務提供之部分條款，對借調或出向勞工，仍有適用之餘地；
    此由被告於76年4 月1 日所發布之員工配股公告中第(三)廣豐
    公司員工奉命往關係企業服務者，視同本公司同仁辦理，足
    資證明。
  (三)又參酌被告於80年12月7 日公布之工作規則第67條第3 款規
    定：「連續服務本公司，但調任至本公司所經營投資之公司
    者，其服務期間之年資得予併計。」、第76條規定：「本公
    司員工調任至關係企業任職者，其年資得合併計算，並由前
    後期間服務之關係企業按任職年資比例分攤退休金。」；而
    振豐公司所公布之勞工退休辦法第3 條規定：「本辦法所稱
    工作年資係指勞工服務本公司工作之年資者，但受本公司關
    係企業調動之工作年資應予合併計算。」，可見在被告與振
    豐公司間調派之勞工，其工作年資應予併計，則原告因被告
    之調派命令調至振豐公司任職，上開規定對原告自有其適用
    ；況勞基法第57條亦規定「勞工工作年資以服務同一事業者
    為限。但受同一雇主調動之工作年資，及依第20條規定應由
    新雇主繼續予以承認之年資，應予併計。」，所稱受同一雇
    主調動之「雇主」，依同法第2 條第2 款之規定，亦包括事
    業經營負責人，原告被調派至振豐公司任職時，被告及振豐
    公司之負責人均為「賀膺才」，則該二家公司負責人既是同
    一人，原告自屬受同一「雇主」調動，依上開法律規定，其
    工作年資應予併計。又振豐公司已於89年8 月31日關廠歇業
    ，終止與原告間之勞動契約，被告並未要求原告返回其公司
    工作，足見振豐公司上開終止勞動契約時，被告亦有一併終
    止與原告間勞動契約之默示意思表示，故兩造間之勞動契約
    亦於89年8 月31日同時終止。
  (四)雖被告稱原告自任職振豐公司起，兩造間已終止勞動關係，
    且原告於89年8 月31日遭振豐公司資遣時，為該公司之員工
    ，並非被告員工，有原告簽署之同意書為證，且被告在80年
    12月7 日頒布工作規則時，原告已至振豐公司工作，自無適
    用該項工作規則之餘地云云。惟：「非有左列情形之一者，
    雇主不得預告勞工終止勞動契約：一歇業或轉讓時。二虧損
    或業務緊縮時。三不可抗力暫停工作在一個月以上時。四業
    務性質變更，有減少勞工之必要，又無適當工作可供安置時
    。五勞工對於所擔任之工作確不能勝任時。」勞基法第11條
    定有明文。被告調派原告至振豐公司任職時，並非以上開勞
    基法所規定之事由終止勞動契約，縱其有終止勞動契約之意
    思，亦不合法而不生效力；且被告並未對原告辦理離職或資
    遣手續，此為被告所不爭執，可見被告調派原告至振豐公司
    之調職命令，並無終止兩造間勞動契約之效力；再兩造間之
    勞動關係，於原告借調期間因視為「休職」而暫時中止，僅
    是被告之勞務請求權移轉第三人即振豐公司而已，但被告所
    訂工作規則中，不以勞務提供之部分條款，對借調或出向勞
    工，仍有其適用等情已如上述，故被告稱其後公布之工作規
    則，對於原告不適用云云，亦非可採。
  (五)被告又辯稱原告已簽同意書，由振豐公司給付資遣費並放棄
    再以任何理由主張權利，原告自無理由再對被告提出本件訴
    訟，且原告之資遣費請求權已罹於時效消滅云云。惟原告在
    振豐公司辦理資遣時，其所放棄者係對振豐公司之其他權利
    ，此觀同意書上記載「此致振豐興業股份有限公司」即明，
    故原告並未放棄對被告可得主張之權利；再請求權可行使時
    ，乃指權利人得行使請求權之狀態而言。（見民法第128 條
    之規定）本件原告係於89年8 月31日遭振豐公司資遺，在此
    之前被告並未與原告終止勞動契約，且未有任何結算年資給
    付資遣費之情事，則原告對被告之資遣費請求權，顯因條件
    尚未成就而無從行使，故原告於89年8 月31日遭資遣時，其
    資遣費請求權時效始行起算，而原告於94年4 月14日即起訴
    請求被告給付資遣費，自未逾資遣費請求權之15年時效期間
    ，是被告此部分之抗辯，均非可採。
五、按雇主依第11條規定終止勞動契約者，應發給勞工資遣費，
    勞基法第17條前段規定甚明；被告既終止與原告間之勞動契
    約，依上開法律規定，自有給付原告資遣費之義務，是原告
    請求被告給付渠等服務於被告之工作年資的資遣費，即屬正
    當，為有理由。又勞基法第84條之2 前段規定：勞工工作年
    資自受僱之日起算，適用本法前之工作年資，其資遣費及退
    休金給與標準，依其當時應適用之法令規定計算。而勞基法
    係於73年7 月30公布施行，再依中央法規標準法第13條規定
    ：法規明定自公布或發布日施行者，自公布或發布之日起算
    至第3 日起發生效力。故勞基法應自73年8 月1 日起發生效
    力，在此之前應適用其他法律之規定（原告主張自73年7 月
    30日起適用勞基法，尚有誤會）。原告為被告之發動機工廠
    工人，依工廠法第1 條，屬工廠法之適用範圍，自應適用廠
    礦工人受雇解雇辦法，故勞基法施行前之工作年資，其資遣
    費給與標準，應依廠礦工人受雇解雇辦法之規定計算，並於
    終止勞動契約時發給之；又廠礦解雇工人，除應依法發給預
    告期間工資外，在同一事業主體繼續工作滿1 年者，發給相
    當於1 個月工資之資遣費；滿2 年者，發給相當於2 個月工
    資之資遣費；滿3 年者，發給相當於3 個月工資之資遣費；
    在同一事業主體工作滿3 年以上者，每滿1 年加發相當於10
    天工資之資遣費。廠礦工人受雇解雇辦法第4 條第1 項定有
    明文。而勞基法施行後，雇主依勞基法第11條規定終止勞動
    契約者，依法發給勞工資遣費，其在同一雇主之事業單位繼
    續工作，每滿1 年發給相當於1 個月平均工資之資遣費，其
    剩餘月數，或工作未滿1 年者，以比例計給之，未滿1 個月
    者以1 個月計，勞基法第17條亦有明文規定。又平均工資乃
    是計算事由發生當日前6 個月內所得之工資總額，除以該期
    間之總日數所得之金額。（勞基法第2 條第4 款前段）。所
    謂「一個月平均工資」，依勞委會（83）台勞動2 字第2556
    5 號函解釋，係指等於勞工退休或資遣前6 個月工資總額直
    接除以6 」；振豐公司與原告在89年8 月31日終止勞動契約
    ，故平均工資之計算，依勞基法第2 條第4 款規定，應以上
    開資遣日期前最後6 個月之期間所得工資為計算平均工資之
    期間。原告最後6 個月之平均工資如附表一「平均工資」欄
    所示，為被告所不爭執，故應以之為本件資遣費之計算基準
    。雖被告稱應以原告遭調派至振豐公司時，以原告當時之月
    平均工資為計算基準云云；因原告被調派至振豐公司時，並
    非遭被告資遣之時，自非其最後工作之時，且衡之公平原則
    ，原告係於76年4 、5 月間調派至振豐公司，如以當時之月
    薪所得為基準，於今94年12月計算時，亦應核計物價上漲指
    數及期間之利息，是以原告主張以在振豐公司之最後6 個月
    工資為計算基準，應是對雙方均屬公平之計算基準。故原告
    依廠礦工人受雇解雇辦法第4 條第1 項可得請求之資遣費如
    附表二所示，依勞基法第17條規定可得請求之資遣費如附表
    三所示，則原告請求被告應給付如附表一「應給付總金額」
    欄所示之資遣費（即以各原告之月平均工資乘以工作年資之
    基數計算），於法有據，應予准許；惟原告邱林靜英在被告
    公司之工作年資為2 年又8 個月（73年9 月17日至76年5 月
    11 日 止），可得請求之資遣費應為59,821元，但其請求被
    告給付61,691元，就超過之1,870 元部分，為無理由，不應
    准許。
六、綜上所述，原告依廠礦工人受雇解雇辦法第4 條第1 項及勞
    基法第17條規定，請求被告給付如附表一「應給付總金額」
    欄所示之資遣費，於法有據，應予准許；又資遣費之給付，
    依勞基法施行細則第8 條規定，應於終止勞動契約30日內發
    給，故被告應給付資遣費之履行期業已屆至，惟原告請求自
    本件起訴狀繕本送達被告之翌日即94年4 月26日起至清償日
    止，按週年利率5%計算之利息，於法並無不合，自應允許之
    。而原告邱林靜英逾上開應允許部分之請求，則因無理由，
    應予駁回。
七、兩造陳明願供擔保請准宣告假執行或免為假執行，經核均與
    規定相符，爰分別酌定如附表一所示之假執行或免假執行應
    供擔保金額所示，併予宣告之；至原告邱林靜英敗訴部分，
    其假執行之聲請，已失所附麗，應予駁回。
八、至兩造其餘之攻擊或防禦方法，及未經援用之證據，經本院
    斟酌後，認為均不足以影響本判決之結果，自無逐一詳予論
    駁之必要，併此敘明。
九、結論：原告之訴為一部有理由，一部無理由，依民事訴訟法
    第79條前段、第390 條第2 項、第392 條第2 項，判決如主
    文。
中    華    民    國    94    年    12    月      6   日
                        勞工法庭  法  官  潘進柳
中    華    民    國    94    年    12    月      6   日
                                  書記官  李麗娟
附表一
┌──┬────┬────┬────┬────┬────────┬──────┬──────┬──────┬──────┐
│編號│姓  名  │受僱日期│調派日期│平均工資│資遣費(A)依廠礦 │資遣費(B)   │應給付總金額│原告假執行應│被告免假執行│
│    │        │        │        │        │工人受僱解僱辦法│依勞動基準法│合計(A)+(B) │供擔保金額  │應供擔保金額│                                                                                                                 │
├──┼────┼────┼────┼────┼────────┼──────┼──────┼──────┼──────┤
│1   │庚○○  │70/03/01│76/04/09│  28,169│          84,507│      77,465│     161,972│      54,000│     161,972│
├──┼────┼────┼────┼────┼────────┼──────┼──────┼──────┼──────┤
│2   │甲○○  │71/06/29│76/04/17│  28,145│          56,290│      77,399│     133,689│      45,000│     133,689│
├──┼────┼────┼────┼────┼────────┼──────┼──────┼──────┼──────┤
│3   │己○○  │65/07/26│76/04/17│  34,058│         272,464│      93,660│     366,124│     123,000│     366,124│
├──┼────┼────┼────┼────┼────────┼──────┼──────┼──────┼──────┤
│4   │邱林靜英│73/09/17│76/05/11│  22,433│               0│      59,821│      59,821│      20,000│      59,821│
├──┼────┼────┼────┼────┼────────┼──────┼──────┼──────┼──────┤
│5   │乙○○  │69/06/26│76/04/09│  26,017│         104,068│      71,547│     175,615│      59,000│     175,615│
├──┼────┼────┼────┼────┼────────┼──────┼──────┼──────┼──────┤
│6   │丙○○  │68/04/24│76/04/17│  34,417│         172,085│      94,647│     266,732│      89,000│     266,732│
└──┴────┴────┴────┴────┴────────┴──────┴──────┴──────┴──────┘
附表二 依廠礦工人受雇解雇辦法計算可得請求之金額：
┌──┬────┬─────────────┬──┬─────────┬────────┐
│編號│姓名    │年                     資 │基數│平均工資（新台幣）│資遣費（新台幣）│
│    │        │（依廠礦工人受雇解雇辦法）│    │                  │                │
├──┼────┼─────────────┼──┼─────────┼────────┤
│1   │庚○○  │70.03.01~73.07.31         │3   │28,169元          │ 84,507元       │
│    │        │（合計3年5月）            │    │                  │                │
├──┼────┼─────────────┼──┼─────────┼────────┤
│2   │甲○○  │71.06.29~73.07.31         │2   │28,145元          │ 56,290元       │
│    │        │（合計2年1月2天）         │    │                  │                │
├──┼────┼─────────────┼──┼─────────┼────────┤
│3   │己○○  │65.07.26~73.07.31         │8   │34,058元          │272,464元       │
│    │        │（合計8年5天）            │    │                  │                │
├──┼────┼─────────────┼──┼─────────┼────────┤
│4   │邱林靜英│                          │0   │                  │      0         │
│    │        │                          │    │                  │                │
├──┼────┼─────────────┼──┼─────────┼────────┤
│5   │乙○○  │69.06.26~73.07.31         │4   │26,017元          │104,068元       │
│    │        │（合計4年1月5天）         │    │                  │                │
├──┼────┼─────────────┼──┼─────────┼────────┤
│6   │丙○○  │68.04.24~73.07.31         │5   │34,417元          │172,085元       │
│    │        │（合計5年3月7天）         │    │                  │                │
└──┴────┴─────────────┴──┴─────────┴────────┘
附表三  依勞動基準法計算可得請求之金額：
┌──┬────┬─────────┬────┬─────────┬────────┐
│編號│姓名    │年資（勞動基準法）│基數    │平均工資（新台幣）│資遣費（新台幣）│
├──┼────┼─────────┼────┼─────────┼────────┤
│1   │庚○○  │73.08.01~76.04.09 │2又9/12 │28,169元          │77,465元        │
│    │        │（合計2 年8 月9 天│        │                  │                │
│    │        │）                │        │                  │                │
├──┼────┼─────────┼────┼─────────┼────────┤
│2   │甲○○  │73.08.01~76.04.17 │2又9/12 │28,145元          │77,399元        │
│    │        │（合計2 年8 月17天│        │                  │                │
│    │        │）                │        │                  │                │
├──┼────┼─────────┼────┼─────────┼────────┤
│3   │己○○  │73.08.01~76.04.17 │2又9/12 │34,058元          │93,660元        │
│    │        │（合計2 年8 月17天│        │                  │                │
│    │        │）                │        │                  │                │
├──┼────┼─────────┼────┼─────────┼────────┤
│4   │邱林靜英│73.09.17~76.05.11 │2又8/12 │22,433元          │59,821元        │
│    │        │（合計2 年7 月25天│        │                  │                │
│    │        │）                │        │                  │                │
├──┼────┼─────────┼────┼─────────┼────────┤
│5   │乙○○  │73.08.01~76.04.09 │2又9/12 │26,017元          │71,547元        │
│    │        │（合計2年8月9天） │        │                  │                │
├──┼────┼─────────┼────┼─────────┼────────┤
│6   │丙○○  │73.08.01~76.04.17 │2又9/12 │34,417元          │94,647元        │
│    │        │（合計2 年8 月17天│        │                  │                │
│    │        │）                │        │                  │                │
└──┴────┴─────────┴────┴─────────┴────────┘
